【裁判字號】    89,易,530
【裁判日期】    890229
【裁判案由】    贓物
【裁判全文】
臺灣板橋地方法院刑事判決                          八十九年度易字第五三號
    公  訴  人  臺灣板橋地方法院檢察署檢察官
    被      告  甲○○
右列被告因贓物案件，經檢察官提起公訴（八十八年度偵字第二三六三八號)，本院
判決如左：
    主  文
甲○○收受贓物，處有期徒刑伍月，累犯，如易科罰金，以佰元折算壹日。
    事  實
一、甲○○於民國（下同）八十五年間因妨害自由、妨害兵役案件，經本院判處分別
    有期徒刑五月、七月，經台灣高等法院裁定應執行有期徒刑十月，八十六年八月
    二十四日執行完畢。猶不知悔改，明知姓名年籍不詳，綽號「小董」之男子於八
    十八年五月中旬某日，在台北縣土城市迪斯奈保齡球館前所交付之後懸ＦＺ─二
    一八一號車牌，原車號為ＣＷ─七九四二號自小客車（ＣＷ─七九四二號，引擎
    號碼五Ｅ0000000號自小客車，原屬杉華纖維股份有限公司所有，於八十
    八年五月十四日晚上八時許，在臺北縣樹林鎮○○路○段五七之二號前，遭不詳
    姓名人竊取，ＦＺ─二一八一號車牌，原登記為陳穗昌所有，於八十五年間因交
    通違規案件，未依規定於期限內繳納罰鍰或繳送牌照吊扣，業經交通部公路局台
    北區監理所於八十五年十一月一日逕行註銷），為他人所失竊之贓物，仍予收受
    供己使用。嗣於同年月二十一日上午九時許，甲○○駕駛該車，搭載不知情之女
    友陳慧如，在台北縣新莊市○○○路六十三之一號前，因停車糾紛，與曾水洋發
    生衝突，毆打曾水洋成傷（甲○○所涉傷害罪嫌未據告訴），經曾水洋報警而循
    線查知上情。
二、案經臺北縣警察局新莊分局報請臺灣板橋地方法院檢察署檢察官偵查起訴。
    理  由
一、訊據被告甲○○固坦承有於事實欄所載時地，收受「小董」所交付之後懸ＦＺ─
    二一八一號車牌，原車號為ＣＷ─七九四二號自小客車，然辯稱︰伊因通緝中，
    有車較方便，故向「小董」借七天，約定在原交付地還車，不知該車車牌與引擎
    號碼不符，亦不知係贓車云云。惟查：ＣＷ─七九四二號，引擎號碼五Ｅ000
    0000號自小客車，原屬杉華纖維股份有限公司所有，於八十八年五月十四日
    晚上八時許，在臺北縣樹林鎮○○路○段五七之二號前，遭不詳姓名人竊取，業
    據被害人杉華纖維股份有限公司之乙○○於警訊中陳述明確，ＦＺ─二一八一號
    車牌，原登記為陳穗昌所有，於八十五年間因交通違規案件，未依規定於期限內
    繳納罰鍰或繳送牌照吊扣，業經交通部公路局台北區監理所於八十五年十一月一
    日逕行註銷，有ＣＷ─七九四二號車輛竊盜、車牌失竊資料個別查詢報表、車籍
    作業系統查詢認可資料、贓物認領保管單各一紙、ＦＺ─二一八一號車牌之車籍
    查詢資料在卷可稽，ＣＷ─七九四二號，引擎號碼五Ｅ0000000號自小客
    車確為他人失竊之贓物。被告供稱不知「小董」姓名年籍，顯見二人並無深交，
    該車若非贓物，綽號「小董」之人豈有隨意將價值不菲之車輛相借之理，顯見該
    車之來源可疑。況被告自承向一姓名年籍不詳之人借用該車，且於借用之時，未
    向其索取行車執照、來源證件，亦未詢問該車來源，即貿收受使用等情，其推稱
    不知該車係屬贓車，已與常情相違。且被告於本院審理時再稱，伊未將車輛來源
    告知女友陳慧如，係因伊不希望陳慧如知道太多，核與陳慧如於偵查中證稱：曾
    見被告開過該車，有問該車是否為被告所有，被告叫他不要問這麼多等語相符。
    益徵被告於收受該車使用時，對該車有贓物之認識，所辯顯係卸責之詞，要不足
    採，其犯行事證明確，洵堪認定。
二、核被告甲○○所為，係犯刑法第三百四十九條第一項之收受贓物罪。又查被告有
    事實欄所載之犯罪科刑執行情形，有臺灣高等法院檢察署刑案紀錄簡覆表在卷可
    稽，其受有期徒刑之執行完畢後，五年以內再犯有期徒刑以上之本罪，為累犯，
    應依法加重其刑。爰審酌被告犯罪之動機、目的、手段，犯罪時所受之刺激、所
    生損害及其品性、生活狀況、智識程度、犯罪後態度等一切情狀，量處如主文所
    示之刑，並諭知易科罰金之折算標準。
據上論斷，應依刑事訴訟法第二百九十九條第一項前段，刑法第三百四十九條第一項
、第四十七條、第四十一條，罰金罰鍰提高標準條例第一條前段、第二條，判決如主
文。
本案經檢察官張云琦到庭執行職務
中      華      民      國    八十九    年      二      月    二十九    日
                                      台灣板橋地方法院刑事第四庭
                                          法  官  王  敏  慧
右正本証明與原本無異
如不服本判決應於送達後十日內向本院提出上訴狀
                                          書記官  廖  美  紅
中      華      民      國    八十九    年      三      月      一      日
附錄本案論罪科刑法條全文：
刑法第三百四十九條
收受贓物者，處三年以下有期徒刑、拘役或五百元以下罰金。
搬運、寄藏、故買贓物或為牙保者，處五年以下有期徒刑、拘役或科或併科一千元以
下罰金。
因贓物變得之財物，以贓物論。


司法院資訊處製作；財團法人民間司法改革基金會備份。
